【裁判字號】    90,訴,1088
【裁判日期】    900827
【裁判案由】    毒品危害防制條例
【裁判全文】
臺灣板橋地方法院刑事判決                          九十年度訴字第一八八號
    公  訴  人  臺灣板橋地方法院檢察署檢察官
    被      告  丁○○
右列被告因毒品危害防制條例案件，經檢察官提起公訴（九十年度毒偵緝字第二七一
號、九十年度毒偵字第八九九、一六一二號），本院判決如左：
    主    文
丁○○連續施用第一級毒品，處有期徒刑拾月，扣案之毒品海洛因貳拾捌包（淨重共
壹佰零伍點壹玖公克）沒收銷燬之、生理食鹽水貳瓶、注射針筒貳支均沒收；又連續
施用第二級毒品，處有期徒刑柒月，安非他命貳拾參包（淨重共伍佰玖拾玖點零壹公
克）、含微量安非他命之殘渣袋壹個沒收銷燬之、摻食器壹支、分裝袋柒拾伍個均沒
收。應執行有期徒刑壹年參月，扣案之海洛因貳拾捌包（淨重共壹佰零伍點壹玖公克
）、安非他命貳拾參包（淨重共伍佰玖拾玖點零壹公克）及含微量安非他命之殘渣袋
壹個均沒收銷毀之、生理食鹽水貳瓶、注射針筒貳支、摻食器壹支、分裝袋柒拾伍個
均沒收。
    事    實
一、丁○○曾因施用毒品案件，經台灣板橋地方法院檢察署檢察官向本院聲請裁定送
    觀察、勒戒，經本院以八十九年度毒聲字第三二一六號裁定送觀察、勒戒後，認
    無繼續施用毒品之傾向，由台灣板橋地方法院檢察署檢察官於民國（下同）八十
    九年五月二十九日以八十九年度毒偵字第三八三九號不起訴處分確定。詎丁○○
    猶不知悔改，五年內復基於概括犯意，自八十九年八月七日起至九十年四月一日
    止，在台北縣樹林市○○街七八巷一弄四號等處，連續以注射方式施用第一級毒
    品海洛因及以將安非他命置入自製吸食器燒烤方式施用第二級毒安非他命多次。
    嗣於為警八十九年八月十一日下午五時許，在台北市○○市○○街七十七號二樓
    處與乙○○、甲○○、丙○○一同為警查獲，並扣得海洛因六包（淨重九．八公
    克）、安非他命二包（淨重十二．五一公克）、搗拌器一個、吸食器一個、摻食
    管一支、磅秤一個；其獲交保後，復於九十年二月八日晚間九時許，在台北縣板
    橋市○○路○段一二六號前為警查獲，並扣得海洛因十四包（淨重三一．二九公
    克）、生理食鹽水二瓶、注射針筒一支；其獲交保後，再於九十年四月一日晚間
    八時三十分許，在台北縣樹林市○○路○段四一之三號六樓電梯口處與謝福龍、
    馮佳訓一同為警查，並扣得海洛因四包（淨重六四．一公克）、安非他命二十一
    包（淨重五百八十六．五公克）、注射針筒一支、摻食器一支、含安非他命殘渣
    袋一個、分裝袋七十五個。包（淨重五百八十六．五公克）、注射針筒一支、摻
    食器一支、含安非他命殘。其經本院裁定依檢察官聲請送台灣台北看守所附設勒
    戒所觀察、勒戒後，認有繼續施用毒品傾向，並依檢察官聲請裁定令入戒治處所
    施以強制戒治。
二、案經台北縣警察局板橋分局先後報請台灣板橋地方法院檢察署檢察官偵查起訴。
    理  由
一、右開事實，業據被告丁○○於本院審理中坦承不諱，並有海洛因二十四包（淨重
    共一０五．一九公克）、安非他命二十二包（淨重共五九九．０一公克）及含微
    量安非他命之殘渣袋一個、生理食鹽水二瓶、注射針筒二支、摻食器一支、分裝
    袋七十五個扣案可佐，而被告為警於九十年二月八日查獲後所採之尿液經送台北
    縣衛生局檢驗結果，均亦呈安非他命陽性及海洛因之代謝嗎啡陽性反應，此有該
    院九十年三月二日之尿液煙毒檢驗成績書一紙附卷可稽。又被告前因施用第二級
    毒品安非他命案件，經本院裁定送觀察、勒戒後，認無繼續施用毒品之傾向，由
    台灣板橋地方法院檢察署檢察官於八十九年五月二十九日以八十九年度毒偵字第
    三八八九號不起訴處分確定等情，有該不訴書處分書一紙在卷足憑。被告於五年
    內再犯毒品危害防制條例第十條第一、二項之罪，經本院裁定送觀察勒戒後，認
    有繼續施用毒品傾向，再經本院裁定被告應入戒治處所強制戒治，復有台灣台北
    看守所附設勒戒處所有無繼續施用毒品傾向證明書及上開裁定書在卷足憑。本件
    罪證明確，被告犯行應堪認定。
二、核被告丁○○所為，係犯毒品危害防制條例第十條第一項之施用第一級毒品罪及
    同條第二項之施用第二級毒品罪。其非法持有第一級毒品海洛因、安非他命之低
    度行為，已為施用之高度行為所吸收，不另論罪。被告先後多次施用第一、二級
    毒品犯行，時間緊接、構成要件相同，顯係基於概括犯意為之，為連續犯，應論
    以一罪並依法加重其刑。被告所犯上開二罪間，犯意各別，行為亦殊，應分論併
    罰。爰審酌被告之品行、犯罪動機、目的、手段及犯罪後態度良好等一切情狀，
    分別量處如主文所示之刑，並定其應執行刑。扣案海洛因二十四包（淨重共一０
    五．一九公克）、安非他命二十三包（淨重共五九九．０一公克）及含微量安非
    他命之殘渣袋一個，分係第一、二級毒品，應依毒品危害防制條例十八條第一項
    前段規定沒收銷燬之；生理食鹽水二瓶、注射針筒二支、摻食器一支、分裝袋七
    十五個，係被告所有供施用毒品所用之物，業據其自承在卷，應依刑法第三十八
    條第一項第二款之規定沒收。至八十九年八月十一日扣案之搗拌器一個、吸食器
    一個、摻食管一支、磅秤一個等物，訊據被告堅詞否認為其所有，而上開扣案物
    中搗拌器實係同時查獲之他案被告乙○○所有，吸食器一個係同時查獲之他案被
    告甲○○所有等情，業據渠等在警訊及偵查中分別供述在卷，且參以八十九年八
    月十一日查獲地點係他案被告甲○○之居處，是被告所稱非該日扣案物非其所有
    乙節應屬可採，上開扣案物顯與本案無關，檢察官聲請併予宣告沒收，於法尚有
    未合，附此指明。
據上論斷，應依刑事訴訟法第二百九十九條第一項前段，毒品危害防制條例第十條第
一項、第二項、第十八條第一項前段，刑法第十一條前段、第五十六條、第三十八條
一項第二款、第五十一條第五款，判決如主文。
本案經檢察官黃重鋼到庭執行職務
中    華    民    國      九十        年        八        月  二十七    日
                                      臺灣板橋地方法院刑事第二庭
                                              法  官  古  秋  菊
右正本證明與原本無異。
如不服本判決，應於判決送達後十日內，向本院提出上訴狀。
                                              書記官  蕭  詩  穎
中    華    民    國      九十        年        八        月   二十八   日
附錄本案論罪科刑法條全文：
毒品危害防制條例第十條：
施用第一級毒品者，處六月以上五年以下有期徒刑。
施用第二級毒品者，處三年以下有期徒刑。


司法院資訊處製作；財團法人民間司法改革基金會備份。
